臺灣桃園地方法院民事判決
110年度訴字第2165號
原      告  游敏姿  
訴訟代理人  呂秋𧽚律師
複  代理人  彭繹豪律師
被      告  郭璟璘  

被      告  莊婉如  
訴訟代理人  陳永來律師
            魏雯祈律師
            吳佳真律師
上列當事人間請求損害賠償事件，於民國111年6月27日辯論終結
，本院判決如下：
    主      文
一、被告甲○○應給付原告新臺幣壹佰萬元，及其中新臺幣伍拾萬
    元自民國一一○年九月二十五日起，其餘新臺幣伍拾萬元自
    民國一一一年三月二十二日起，均至清償日止，按週年利率
    百分之五計算之利息。
二、被告乙○○應給付原告新臺幣肆佰萬元，及自民國一一一年五
    月二十七日起至清償日止，按週年利率百分之五計算之利息
    。
三、原告其餘之訴駁回。
四、訴訟費用由被告乙○○負擔三分之二，由被告甲○○負擔六分之
    一，餘由原告負擔。
五、本判決第一項原告如以新臺幣參拾參萬元為被告甲○○預供擔
    保，得假執行；但被告甲○○如以新臺幣壹佰萬元為原告預供
    擔保，得免為假執行。　
六、本判決第二項原告如以新臺幣壹佰參拾參萬元為被告乙○○預
    供擔保，得假執行；但被告乙○○如以新臺幣肆佰萬元為原告
    預供擔保，得免為假執行。　　　
七、原告其餘假執行之聲請駁回。
    事實及理由
壹、程序部分：
一、按訴狀送達後，原告不得將原訴變更或追加他訴，但擴張或
    減縮應受判決事項之聲明者，不在此限，民事訴訟法第255
    條第1項第3款定有明文。查原告起訴時之聲明原為：「㈠被
    告應連帶給付原告新臺幣（下同）100萬元，及自起訴狀繕
    本送達翌日起至清償日止，按週年利率5％計算之利息。㈡被
    告乙○○應給付原告400萬元，及自起訴狀繕本送達翌日起至
    清償日止，按週年利率5％計算之利息。㈢願供擔保，請准宣
    告假執行。」（見本院110年度桃司調字第118號卷，下稱調
    解卷，第5頁），嗣於民國111年5月26日以民事變更訴之聲
    明狀變更訴之聲明第一、二項為：「㈠被告甲○○應給付原告1
    00萬元，及自起訴狀繕本送達翌日起至清償日止，按週年利
    率5％計算之利息。㈡被告乙○○應給付原告500萬元，及自民事
    變更訴之聲明狀送達翌日起至清償日止，按週年利率5％計算
    之利息。」（見本院卷第273頁），核原告上開訴之變更，
    係擴張應受判決事項之聲明，依上開規定，並無不合，自應
    准許，先予敘明。
二、被告乙○○經合法通知，未於言詞辯論期日到場，核無民事訴
    訟法第386條所列各款情形，爰依原告之聲請，由其一造辯
    論而為判決。
貳、實體部分：
一、原告主張：
　㈠原告與被告乙○○於96年10月14日結婚，婚後育有2名未成年子
    女。被告2人原為同事關係，且被告甲○○明知乙○○為有配偶
    之人，其2人卻仍於106年至107年間多次單獨同車出遊，甚
    至單獨進出汽車旅館，侵害原告之配偶權，此業經臺灣高等
    法院108年度上易字第1269號（下稱前案訴訟）判決甲○○應
    賠償原告50萬元確定，至乙○○部分則與原告於訴訟中達成和
    解。詎被告2人竟仍於前案訴訟之程序進行期間即108年8月1
    6至26日間為如附表一所示之行為，又於110年7月27日至8月
    13日間為如附表二所示之行為，被告2人上開行為，已屬逾
    越一般社交行為之不正常男女交往關係，共同侵害原告本於
    婚姻關係中配偶之身份法益，情節重大，致原告精神上受有
    極大之痛苦，原告自得依民法第184條第1項及第195條第3項
    準用同條第1項前段規定，請求甲○○對原告給付非財產上損
    害賠償。
　㈡又乙○○曾於105年8月19日簽立切結書（下稱系爭切結書）表
    明「本人日後若再與妻子以外之女子有任何超出友誼範圍之
    互動（包括但不限於性行為、牽手、摟抱、單獨相處等親密
    行為，以及曖昧言詞、簡訊、電話、LINE、電子郵件等聯係
    ），本人同意每違反一次即支付500萬元之精神慰撫金」等
    語，而乙○○既已簽屬系爭切結書，卻仍108年8月16至26日間
    與甲○○有如附表一所示之行為，原告自得依系爭切結書向乙
    ○○請求500萬元。
　㈢為此，爰依民法第184條第1項及第195條第3項準用同條第1項
    前段規定及系爭切結書之約定，提起本件訴訟等語。並聲明
    ：如上開變更後訴之聲明所載。
二、被告答辯：
  ㈠被告乙○○略以：
　1.原告前已以被告2人侵害配偶權為由，對被告2人提起前案訴
    訟，並於前案訴訟繫屬中與乙○○達成訴訟上和解，是本件原
    告是就已和解之同一事件重複起訴，應予駁回。
　2.再者，原告就如附表二編號1之行為雖所提出影片為佐，惟
    因乙○○所居住之社區有數十戶家庭，且並未設置管理亭，出
    入本屬複雜，尚不能僅憑攝錄之背影及放大後製之粗糙影像
    即認定影片中之人係被告2人，況據乙○○之印象，當天乙○○
    應在南部老家照顧父母親，並不在龍潭住處。又就原告所稱
    如附表二編號2至5之部分，係因乙○○名下之車輛已26年，車
    輛時常有狀況，且宥於預算，只能跟他人借車載送2名子女
    。
　3.退步言，原告與乙○○早有婚姻破綻而感情不睦，早已於106
    年間就已分居而未共同生活迄今，縱認被告2人構成侵權行
    為，對原告所造成之侵害應屬非重，原告請求之賠償金額顯
    有過高等語資為抗辯。並聲明：⑴原告之訴與假執行之聲請
    均駁回。⑵願供擔保，請准宣告免為假執行。　
  ㈡被告甲○○略以：
　1.原告前已以被告2人侵害配偶權為由，對被告2人提起前案訴
    訟，並於前案訴訟中，臺灣高等法院判決甲○○應給付原告50
    萬元及其利息確定，並業經甲○○給付完畢。原告現在卻仍對
    被告以同一侵權事實為同一請求，且原告所提如附表一所示
    之事實，業經前案訴訟法官實質審酌而於判決理由中援引為
    判決之基礎，原告自應受前案訴訟既判力之拘束，而不得就
    同一事件再行起訴。
　2.再者，原告所提如附表一編號1、3之行為，應屬一般朋友正
    常社交範圍內之行為，如附表一編號4之行為與甲○○無涉，
    且訊息之內容亦無構成侵權行為之餘地；又原告就如附表二
    編號1所提出影片中之女子並非甲○○，如附表二編號2至5之
    部分，係因疫情爆發，致甲○○之自小客車（下稱A車）鮮少
    使用，遂將車輛長時間出借予乙○○，如附表二編號4當日，
    甲○○僅將車輛交付予乙○○後旋即離開，並未久待，亦未過夜
    ，況借車行為為日常所見之平常朋友交往行為，尚不能連結
    為侵害配偶權之侵權行為。
　3.退步言，原告與乙○○早有婚姻破綻而感情不睦，早已於106
    年間就已分居而未共同生活迄今，縱認被告2人構成侵權行
    為，對原告所造成之侵害應屬非重，原告請求之賠償金額顯
    有過高等語資為抗辯。並聲明：⑴原告之訴與假執行之聲請
    均駁回。⑵願供擔保，請准宣告免為假執行。
三、本院之判斷：
  ㈠原告提起本件訴訟並未違反一事不再理原則。
  1.按「除別有規定外，確定之終局判決就經裁判之訴訟標的，
    有既判力」、「原告之訴，有下列各款情形之一者，法院應
    以裁定駁回之。…（略）…。七、…（略）…訴訟標的為確定判
    決效力所及」，民事訴訟法第400條第1項、第249條第7項定
    有明文。次按所謂一事不再理之原則，係指就同一事件已有
    確定之終局判決者禁止重複起訴。所稱同一事件，必同一當
    事人就同一法律關係（訴訟標的）而為同一之請求，若此三
    者有一不同，即不得謂為同一事件。又所謂訴訟標的，係指
    經原告主張並以原因事實予以特定而請求法院審判之法律關
    係。
　2.經查，原告於提起本件訴訟前，雖曾對被告2人提起前案訴
    訟，惟原告於前案訴訟中所主張侵害配偶權之原因事實，僅
    包含前案訴訟判決附表所列106年4月13日至107年6月28日間
    之行為，有前案訴訟判決可參，並經本院調閱前案訴訟卷宗
    核閱無訛；而其於本件訴訟中所主張侵權行為原因事實，則
    係如附表一、二所示108年8月16日至108年8月21日間、110
    年7月27日至110年9月10日間之行為；兩者間時間、地點、
    具體行為均有所不同，自屬不同之訴訟標的，而非屬同一事
    件，則原告於前案訴訟判決確定後再提起本件訴訟，自難認
    有違反一事不再理原則之情形。
　3.被告雖抗辯：前案訴訟判決中已有就如附表一所示之行為進
    行審酌，而於判決理由中援引為判決之基礎，原告自應受前
    案訴訟既判力之拘束云云。然查：
　⑴前案訴訟判決中雖曾有提及原告所主張如附表一所示之行為
    ，觀諸其判決內容就此部分乃係記載：「乙○○雖證稱：伊熱
    烈追求被上訴人，對其說自己已經離婚，並設計很多事件及
    狀況為佐證，被上訴人有向伊要身分證，伊以身分證放在老
    家敷衍云云（見原審訴字卷第110、112、113頁）。然乙○○
    既主動追求被上訴人，於本件訴訟之初並與被上訴人同為被
    告，在本件上訴後之108年8月16日、26日、27日及同年12月
    21日，仍與被上訴人有同車、同遊、牽手勾肩、傳送訊息之
    交往，有錄影截圖及訊息列印資料可憑（見本院卷第127、1
    29、133頁），顯見其與被上訴人情誼密切，非無迴護被上
    訴人之動機，所為證言本非可盡信」（見本院卷第39頁），
    可見前案訴訟判決提及如附表一所示之行為，僅是用以彈劾
    乙○○於該案中所為證詞之可信性，並非將如附表一之行為作
    為訴訟標的予以審理，是被告以此抗辯如附表一所示行為為
    前案訴訟判決效力所及，並非可採。　
  ⑵況原告於前案訴訟係在第二審審理過程中提出民事理由㈡狀中
    提出被告2人有為如附表一所示行為，並以此作為主張「被
    上訴人於原審之答辯內容皆屬虛偽，被上訴人自始至終知悉
    乙○○並未離婚」之攻擊防禦方法，有該理由狀可憑（見108
    年度上易字第1269號卷，下稱前案二審卷，第111至115頁）
    ；而甲○○之訴訟代理人於該案109年2月6日準備程序中亦陳
    稱：「民事理由二狀所提及的108年8月間的行為不在上訴人
    （即本件原告）主張的侵權行為範圍內，也不在本件協商爭
    點範圍內」等語（見前案二審卷第137頁），益徵甲○○乃清
    楚知悉前案訴訟之訴訟標的並不包含如附表一所示之行為。
　⑶被告雖提出臺灣新北地方法院104年度簡上字第28號、104年
    度簡上第123號、同法院三重簡易庭103年重簡字第1297號判
    決，並據此抗辯如附表一所示之行為是發生在前案訴訟最後
    事實審言詞辯論終結日之前，依上開判決之意旨，應已受前
    案訴訟確定判決之既判力所及云云。然所謂訴訟標的，係指
    「經原告主張並以原因事實予以特定」而請求法院審判之法
    律關係，故訴訟標的之認定，應視原告所主張之內容而定，
    並非所有在最後事實審言詞辯論終結日之前已發生之事，即
    均為判決效力所及。被告所提出之上開3件判決（為相同原
    告與被告間之侵害配偶權訴訟），雖均認該案原告所主張之
    事實係在前案最後事實審言詞辯論終結日之前發生，故為前
    案判決效力所及，然此乃因上開3件判決之原告於該案之前
    案即臺灣高等法院102年度上易字第811號案件中，已明確主
    張其起訴範圍及於「本件事實審言詞辯論終結前被告2人間
    上開之一切侵權行為」，此可觀諸臺灣新北地方法院104年
    度簡上字第28號事實及理由貳、五段落所載自明（見本院卷
    第25至26頁），與本件原告於前案訴訟中主張其起訴範圍為
    「106年4月13日至107年6月28日間之行為」有所不同，自難
    憑以作為本件認定之參考依據。
　4.被告雖又辯稱：前案判決已認定被告2人所為如前案訴訟判
    決附表所示連續性的數次不正當交往事實，要屬累積構成原
    告單一配偶身分法益之侵害，應視為單一之侵權行為，此見
    解對兩造應產生爭點效，故原告於本件主張被告2人侵權行
    為，自應視為系爭前案單一侵權行為之一部分，原告不得再
    為相反主張而論本件侵權行為屬前案單一侵權行為以外之另
    一侵權行為云云。然查，前案訴訟所審理之「106年4月13日
    至107年6月28日間之行為」與如附表一、二所示之行為發生
    之時間已相隔相當時日，自難認屬前案訴訟侵權行為之連續
    性行為甚明。況被告乙○○於前案訴訟二審審理中作證時亦證
    稱：伊與甲○○有交往，交往期間大約為106年4月13日至107
    年6月28日間，在106年8月27日以前伊是追求者，在這段期
    間之後因為原告起訴，就結束了等語（見本院107年度訴字
    第2680號卷，下稱系爭前案一審卷，第109頁），更可證被
    告2人於106年4月13日至107年6月28日間對原告所為之侵害
    配偶權行為，早已結束，是本件原告主張如附表一、二所示
    之行為，自難認屬前案侵權行為之一部分。從而，被告此部
    分所辯，亦非可採。
  ㈡原告依民法第184條第1項及第195條第3項準用同條第1項前段
    之規定，請求被告甲○○賠償100萬元，為有理由。
　1.按「因故意或過失，不法侵害他人之權利者，負損害賠償責
    任。故意以背於善良風俗之方法，加損害於他人者亦同」、
    「不法侵害他人之身體、健康、名譽、自由、信用、隱私、
    貞操，或不法侵害其他人格法益而情節重大者，被害人雖非
    財產上之損害，亦得請求賠償相當之金額。且此於不法侵害
    他人基於父、母、子、女或配偶關係之身分法益而情節重大
    者，準用之」，民法第184條第1項、民法第195條第1項前段
    、第3項分別定有明文。又婚姻係以夫妻之共同生活為其目
    的，配偶應互相協力保持其共同生活之圓滿安全及幸福，而
    夫妻互守誠實，係為確保其共同生活之圓滿安全及幸福之必
    要條件，故應解為配偶因婚姻契約而互負誠實之義務，配偶
    之一方行為不誠實，破壞共同生活之圓滿安全及幸福者，即
    為違反因婚姻契約之義務而侵害他方之權利（最高法院55年
    度台上字第2053號判決意旨參照）。準此，倘配偶之一方行
    為不誠實，與第三人發生通姦、相姦或為曖昧親密行為，依
    社會一般觀念，已可動搖婚姻關係所重應協力保持共同生活
    圓滿安全及幸福之忠實目的時，其與該第三人自屬共同侵害
    他方基於配偶關係之身分法益，且情節重大，則配偶之他方
    自得主張此項基於特定身分而發生的權利受侵害，並得依上
    開規定，請求侵害者賠償非財產上之損害賠償。
　2.經查，原告主張其與乙○○於96年10月14日結婚，被告2人前
    於106年至107年間有侵害原告配偶權之行為，並經前案訴訟
    判決命甲○○應賠償原告50萬元確定，至乙○○部分則與原告於
    訴訟中達成和解等情，為被告所不爭執，是此部分之事實，
    堪先認定。
　3.原告主張被告2人所為如附表一所示行為部分：
　⑴經查，原告主張被告2人有為如附表一所示之行為乙節，業據
    原告提出錄影畫面截圖及LINE對話紀錄為憑（見調解卷第24
    至29頁），且為被告甲○○所不爭執（見本院卷第222頁），
    且故堪信為真實。而審酌如附表一編號2所示牽手、勾手、
    勾肩搭背之親密行為，顯非屬普通朋友間之一般社交行為，
    而已逾越社會一般通念所能容忍之範圍，堪認已對原告基於
    配偶關係之身分法益造成侵害，且情節重大，故原告以此為
    由請求被告負損害賠償責任，堪屬有據。
　⑵至就如附表一編號1、3、4所示之單次接送、一同前往按摩及
    傳送簡訊之行為，則屬普通朋友間亦可能從事之行為，故尚
    難逕認被告甲○○有以上開行為侵害原告基於配偶關係之身分
    法益的情形，是認原告此部分主張，並非可採。　
　4.原告主張被告2人所為如附表二所示行為部分：
　⑴就原告主張被告2人所為如附表二編號1所示之行為部分，經
    本院當庭勘驗110年7月27日乙○○住處門口錄影畫面之結果，
    顯示於播放時間00：00：01時，有一名白衣女子及一名藍衣
    男子從乙○○住處1樓門口走出，併排往前行走，而於播放時
    間00：00：15時，該名藍衣男子勾起該名白衣女子之手，兩
    人繼續前行，有本院勘驗筆錄可參（見本院卷第255至256頁
    、第263至265頁）。被告甲○○雖否認該影片中之白衣女子為
    其本人，然比對110年7月27日錄影畫面截圖照片，以及甲○○
    自承為其本人與乙○○之110年8月13日錄影畫面截圖照片（見
    本院卷第259至261頁），可見兩段影片中所出現女子之短髮
    髮型、棕色髮色、身型均相符合，又均配戴有銀色的手錶，
    且兩段影片中所出現男子之短髮髮型、略有灰白之髮色、身
    型亦均相符合，且均配戴有眼鏡，此外，兩段影片均示在乙
    ○○住處所拍攝，而為被告2人會出沒之地點，堪認110年7月2
    7日影片中白衣女子及藍衣男子即為被告2人，其2人確有一
    同勾手行走之行為無訛。而審酌此勾手之親密行為，顯非屬
    普通朋友間之一般社交行為，而已逾越社會一般通念所能容
    忍之範圍，堪認已對原告基於配偶關係之身分法益造成侵害
    ，且情節重大，故原告以此為由請求被告負損害賠償責任，
    堪屬有據。
　⑵而就如附表二編號4所示之行為部分，依本院當庭勘驗錄影畫
    面之結果，固得看出被告2人有先後走進乙○○住處1樓遮雨棚
    內之行為，有勘驗筆錄可參（見本院卷第254頁、第261頁）
    ，惟就甲○○進入1樓遮雨棚後，是否有上樓進入乙○○住處或
    是立即離開，從上開影片中均無從知悉；而僅以被告2人先
    後走進乙○○住處一樓遮雨棚之行為，尚難認有逾越普通朋友
    間來往之範圍，是認原告主張此部分行為對害原告基於配偶
    關係之身分法益造成侵害，並非可採。
　⑶至就如附表二編號2、3、5所示之行為部分，依原告所提出之
    照片（見本院卷第165至173頁、第177至179頁、第189至205
    頁），固得認定甲○○所有之車輛有停放於乙○○住處樓下之情
    形；惟使用車輛之人本即未必為車主本人，故僅以甲○○車輛
    停放於乙○○住處樓下之行為，尚難逕認甲○○有於乙○○住處過
    夜之情形；而朋友間借用車輛，亦屬一般正常社交之範圍，
    故亦難以此認定有何侵害配偶身分法益之情況存在，是認原
    告此部分主張，亦非可採。　　　　
　5.從上可知，被告甲○○所為如附表一編號2、如附表二編號1之
    行為，確已對原告原告基於配偶關係之身分法益造成侵害，
    且情節重大，是原告自得依民法第184條第1項後段、第195
    條第3項準用第1項之規定，請求被告甲○○賠償其非財產上之
    損害。爰審酌原告與乙○○於上開2次侵權行為之時點結婚已
    逾11年、13年，且育有未成年子女2人之婚姻狀況；再兼衡
    原告與乙○○之婚姻本即有所裂痕而曾討論過離婚事宜，有離
    婚協議書及LINE對話紀錄可參（見本院卷第85至91頁）；又
    審酌原告為工專畢業，從事空服員，年所得數十萬元，而被
    告甲○○為大學畢業，任職航太科技公司，年所得數十萬元之
    工作收入情形（參前案訴訟判決之記載）；再考量被告甲○○
    是在原告提起前案訴訟後，再為如附表一編號2所示之侵權
    行為，且於系爭前案訴訟判決命甲○○賠償50萬元後，仍為如
    附表二編號1所示之行為，此反覆之行為對原告精神上所造
    成之痛苦更甚；綜合上述情節，堪認原告請求被告甲○○就上
    開2次侵權行為各賠償精神上損害賠償50萬元，共100萬元，
    尚屬適當，應予准許。　
　㈢原告依系爭切結書之約定，請求被告乙○○給付400萬元，為有
    理由。
　1.經查，被告乙○○曾於105年8月19日簽立系爭切結書並交予原
    告等情，業據原告提出系爭切結書為憑（見本院110年度桃
    司調字第33頁卷第33頁），而依系爭切結書上所記載：「本
    人乙○○為向妻子丙○○請求寬恕本人與公司同事甲○○小姐之外
    遇行為，願承諾下列事項：一、本人深感後悔，為此向妻子
    鄭重道歉，並保證未來絕不再犯；本人日後亦會加倍疼愛妻
    子與照顧家庭，以實際行動證明本人悔過之誠意。二、本人
    日後若再與妻子以外之女子有任何超除友誼範圍之互動（包
    括但不限於性行為、牽手、擁抱、單獨相處等親密行為，以
    及曖昧言詞、簡訊、電話、LINE、電子郵件等聯繫），本人
    同意每違反一次即支付妻子新台幣500萬元之精神慰撫金」
    等語，可見乙○○確有與原告約定，如其與原告以外之女子有
    超出友誼範圍之互動，每違反一次即支付原告500萬元違約
    金之約定。
　2.經查，被告乙○○確有與甲○○為如附表一編號2所示之牽手、
    勾手、勾肩搭背行為等情，已如前述，顯屬系爭切結書所約
    定超出友誼範圍之互動，是原告主張依系爭切結書請求被告
    乙○○給付違約金，堪屬有據。至原告雖主張被告2人尚有為
    如附表一編號1、3、4之行為，惟該部分行為尚難認屬超乎
    友誼範圍之互動，已如前述，又無從確認是否僅為被告2人
    單獨所為，是原告以此部分行為請求被告乙○○給付違約金，
    尚非可採。
　3.按約定之違約金額過高者，法院得減至相當之數額，為民法
    第252條所明定，惟此規定乃係賦與法院得依兩造所提出之
    事證資料，斟酌社會經濟狀況並平衡兩造利益而為妥適裁量
    、判斷之權限，非謂法院須依職權蒐集、調查有關當事人約
    定之違約金額是否有過高之事實，而因此排除債務人就違約
    金過高之利己事實，依辯論主義所應負之主張及舉證責任。
    況違約金之約定，為當事人契約自由、私法自治原則之體現
    ，雙方於訂約時，既已盱衡自己履約之意願、經濟能力、對
    方違約時自己所受損害之程度等主、客觀因素，本諸自由意
    識及平等地位自主決定，除非債務人主張並舉證約定之違約
    金額過高而顯失公平，法院得基於法律之規定，審酌該約定
    金額是否確有過高情事及應予如何核減至相當數額，以實現
    社會正義外，當事人均應同受該違約金約定之拘束，法院亦
    應予以尊重，始符契約約定之本旨。倘債務人於違約時，仍
    得任意指摘原約定之違約金額過高而要求核減，無異將債務
    人不履行契約之不利益歸由債權人分攤，不僅對債權人難謂
    為公平，抑且有礙交易安全及私法秩序之維護（最高法院96
    年度台上字第2539號判決意旨參照）。
　4.觀諸系爭切結書如前所述之內容，可知系爭切結書簽立之主
    要目的，乃是在約定乙○○不得與其他女子為超乎友誼範圍之
    互動，並訂立違約時應給付之違約金金額，內容甚為單純且
    明確，並非夾雜於其他交易事項中之約定，故可見乙○○於簽
    立此系爭切結書時，確已考量過自身履行之意願、履約之能
    力及原告可能遭受之精神上損害，始為此「違約一次給付50
    0萬元」之約定，且審酌精神受損之程度本即因人而異，再
    觀諸乙○○於108、109年間之稅務電子閘門財產所得調件明細
    表（見本院個資卷），可見乙○○於108年、109年間之年度所
    得總額均超過400萬元，故尚難謂原告及乙○○所約定之違約
    金額有過於不合理之情形；惟考量原告與乙○○之婚姻本即有
    所裂痕而曾討論過離婚事宜，有離婚協議書及LINE對話紀錄
    可參（見本院卷第85至91頁），且乙○○自陳於110年3月開始
    因身體因素開始留職停薪、有父母須扶養以及必須每月給付
    10萬予原告以扶養未成年子女等語（見本院卷第83頁），再
    參以本件乙○○違約之態樣等情形，認原告依系爭切結書所得
    向被告乙○○請求之違約金，應酌減為400萬元為宜，逾此範
    圍之請求，為無理由，應予駁回。
四、末按「給付無確定期限者，債務人於債權人得請求給付時，
    經其催告而未為給付，自受催告時起，負遲延責任。其經債
    權人起訴而送達訴狀，或依督促程序送達支付命令，或為其
    他相類之行為者，與催告有同一之效力」；「遲延之債務，
    以支付金錢為標的者，債權人得請求依法定利率計算之遲延
    利息」；「應付利息之債務，其利率未經約定，亦無法律可
    據者，週年利率為百分之五」，民法第229條第2項、第223
    條第1項前段、第203條分別定有明文。經查：
　㈠原告依侵權行為之法律關係，就如附表一編號2之行為向甲○○
    請求為前揭給付，該給付並無確定期限，而本件起訴狀繕本
    係於110年9月24日送達甲○○（見調解卷第37頁），則原告請
    求甲○○給付自110年9月25日起至清償日止，按週年利率5％計
    算之利息，為有理由，應予准許。又原告就如附表二編號1
    所示之行為，最早乃是於111年3月21日表明要將之納入本件
    請求之範圍（見本院卷第221頁），故其利息起算日應以111
    年3月22日開始起算，從而，原告就此部分請求被告給付自1
    11年3月23日起至清償日止，按週年利率5％計算之利息，為
    有理由，應予准許，逾此範圍之請求，即屬無據。
  ㈡又就被告乙○○部分，原告乃係依系爭切結書之約定請求其為
    給付，該給付亦無確定期限，而本件民事變更訴之聲明狀乃
    於111年5月26日送達乙○○，則原告請求乙○○給付自111年5月
    27日起至清償日止，按週年利率5％計算之利息，為有理由，
    應予准許。　　　　　　　　
五、綜上所述，原告依民法第184條第1項及第195條第3項準用同
    條第1項前段規定，請求被告甲○○給付100萬元，及其中50萬
    元自110年9月25日起，其餘50萬元自111年3月23日起，均至
    清償日止，按週年利率5％計算之利息；並依系爭切結書之約
    定，請求被告乙○○給付400萬元，及自111年5月27日起至清
    償日止，按週年利率5％計算之利息，為有理由，應予准許；
    逾此範圍之請求，為無理由，應予駁回。
六、本件原告勝訴部分，兩造均陳明願供擔保，聲請宣告假執行
    或免為假執行，核無不合，爰分別酌定相當擔保金額准許之
    。酌定相當擔保金額併准許之。至原告敗訴部分，其假執行
    之請失所附麗，應併予駁回。　　
七、本件事證已臻明確，兩造其餘攻擊防禦方法及所提之證據，
    核與判決之結果不生影響，爰不一一論列，併此敘明。
八、費用負擔之依據：民事訴訟法第79條。
中　　華　　民　　國　　111 　年　　7 　　月　　15 　日
                  民事第三庭    法　官　許容慈
正本係照原本作成。
如對本判決上訴，須於判決送達後二十日內向本院提出上訴狀。
如委任律師提起上訴者，應一併繳納上訴審裁判費。
中　　華　　民　　國　　111 　年　　7 　　月　　18　　日
                                書記官  邱佑儒
附表一：
編號 時間（民國） 原告主張被告侵害配偶權之行為   1 108/8/16 乙○○從甲○○所有車牌號碼000-0000號自小客車（下稱A車）駕駛座走下，並揮手向車內揮手道別後，該自小客車隨即開走離去。   2 108/8/26 乙○○與甲○○一同駕駛A車至新埔、關西遊玩，期間多次公然牽手、勾手、勾肩搭背。   3 108/8/27 乙○○與甲○○一同駕駛A車從台北市○○區○○○○0號木桿尊爵養生館，一同進去店內按摩，事後再一同離去。   4 108/8/21 乙○○將原本要傳送予甲○○之LINE訊息，誤傳予原告稱「如，我待會要去帶小孩看眼睛，到南平路，晚一點五點左右我過去找妳…」，足見被告2人關係親密。 

附表二：
編號 時間（民國） 原告主張被告侵害配偶權之行為   1 110/7/27 乙○○及甲○○一同走出乙○○之住處，乙○○勾著甲○○的手並行離開。   2 110/7/29 甲○○所有之A車停於乙○○住處樓下過夜未駛離。   3 110/8/3 甲○○所有之A車停於乙○○住處樓下過夜未駛離。   4 110/8/13 乙○○開著甲○○所有之A車至其住處樓下讓甲○○下車後，先上去乙○○住處，乙○○去停車後，再上樓回到其住處。   5 110/9/10 甲○○所有之A車停於乙○○住處樓下過夜未駛離。